

Perfil Profesional

Profesional en Administración, con experiencia como auxiliar y analista funcional en el sector banca y seguros, desempeñando funciones suscripción de nuevos clientes, análisis técnico de reclamos, atención integral de manejo de procesos У administrativos y contables. Así como, manejo de herramientas ofimáticas como Microsoft Office y Google Suite. Interés ocupacional auxiliar o analista administrativo y contable. Profesional con competencias en razonamiento estadístico. análisis técnico información, comunicación asertiva y alto sentido de atención al cliente.

Competencias Destacadas

Microsoft Office (Word, Excel, P. Point)

Atención y manejo de clientes

Comunicación oral y escrita

Manejo de procesos administrativos y contables



+57 304 6475675



liscores2020@gmail.com



KR 26 # 44 - 68 Sur, Apto. 203 Bogotá, Colombia.

Liseth Coromoto Espinoza Chacón

PROFESIONAL EN ADMINISTRACIÓN

FORMACIÓN

Profesional en Administración

Universidad de los Andes - Núcleo Táchira, Venezuela (2010)

Bachiller en Ciencias

Unidad Educativa Román Cárdenas - Táchira, Venezuela (2004).

EXPERIENCIA LABORAL

Auxiliar Administrativo y Contable - Joyería Buril

Noviembre 2020 - Abril 2022

Logros principales:

- Cargar las facturas en el sistema.
- Llevar control de pago a los proveedores.
- Mayor control en la salida y reposición de mercancía del Inventario.
- Apoyo operativo integral en los procesos administrativos.
- Realizar conciliaciones bancarias.

Ejecutivo de Suscripción y Reclamos - Seguros Universitas Mayo 2014 - Febrero 2018

Logros principales:

- Análisis y Emisión de Pólizas de Automóvil, Salud, Funerarias, Vida y Patrimoniales.
- Recepción y análisis de reclamos de automóvil y de las pólizas de Salud (HCM).
- Emisión de órdenes de pago a los talleres y las casas de repuestos.
- Seguimiento y control de los pagos realizados por administración a los asegurados, terceros, talleres y casas de repuesto.
- Emisión de Financiamientos de Pólizas y realizar cobranza de las mismas.

Analista Técnico I de Servicios Múltiples - Seguros Caroní Marzo 2012 - Mayo 2014

Logros principales

- Análisis de Siniestros de Automóvil, de patrimoniales y salud (HCM).
- Emisión de Órdenes de pago a los asegurados, terceros, talleres y casas de repuestos.
- Cotizar y generar órdenes de compra de repuestos tomando en cuenta la mejor opción para minimizar costos en la empresa.
- Apoyo al área administrativa y contable, en cuanto a cargar facturas de los proveedores en el sistema, llevar control de los pagos, realizar conciliaciones bancarias.

CURSOS Y CERTIFICACIONES

Tendencias en la Prevención y Control de LC/FT. Seguros Universitas (2015) Jornadas de Actualización de prácticas Administrativas. ULA (2009).

Taller sobre el Consumo Responsable. Universidad de Los Andes (2009).

Dominios Personales y Manejo de Conflictos. ULA (2009).

Congreso Internacional de Ciencias Administrativas y Contables. ULA (2009)

Aspectos Básicos del IVA. Universidad de Los Andes (2009).

Las NIC y el Derecho Público. Universidad de Los Andes (2005).